【裁判字號】    97,訴,1678
【裁判日期】    970930
【裁判案由】    返還消費借貸款
【裁判全文】
臺灣板橋地方法院民事判決              97年度訴字第1678號
原      告  中國信託商業銀行股份有限公司
法定代理人  丁○○
訴訟代理人  丙○○
被      告  徠富國際有限公司
兼  法  定
代  理  人  甲○○
被      告  乙○○
上列當事人間請求給付借款事件，經本院於民國97年9 月16日言
詞辯論終結，判決如下：
    主  文
被告應連帶給付原告新臺幣伍拾壹萬仟捌佰陸拾陸元，及自民
國九十四年十一月十七日起至清償日止，按年息百分之十二點八
八計算之利息，並自民國九十四年十二月十八日起至清償日止，
其逾期在六個月以內者，按上開利率百分之十，逾期超過六個月
者，按上開利率百分之二十計付違約金。
訴訟費用由被告連帶負擔。
本判決第一項於原告以新臺幣拾捌萬元為被告供擔保後，得假執
行；但被告如以新臺幣伍拾壹萬仟捌佰陸拾陸元為原告預供擔
保，得免為假執行。
    事實及理由
一、原告主張：
  (一)原告原名「花蓮區中小企業銀行股份有限公司」，於民國96
    年9 月8 日與中國信託商業銀行股份有限公司合併，花蓮區
    中小企業銀行股份有限公司為消滅銀行，中國信託商業銀行
    股份有限公司為存續銀行，合先敘明。
  (二)被告徠富國際有限公司（下稱徠富公司）邀同其餘被告為連
    帶保證人，於民國93年12月17日向原告借款新臺幣（下同）
    70 萬 元，約定借款期間自93年12月17日起至96年12月17日
    止，利息為固定利率即年利率12.88%按月計息，逾期清償在
    6 個月以內者，另按上開利率10% ，逾期超過6 個月以上者
    ，另按上開利率20% 計付違約金。詎被告除清償本金18萬61
    34元，且僅繳息至94年11月16日，尚欠本金51萬3,866 元及
    利息、違約金未清償，依約債務視為全部到期，爰依消費借
    貸及連帶保證之法律關係請求被告返還借款。並聲明如主文
    第一項所示，暨陳明願供擔保請准宣告假執行。
二、被告均不爭執積欠原告上開借款、利息及擔保連帶保證人之
    事實，僅辯稱：目前無法一次清償，只能分期清償等語。
三、得心證之理由：
    經查原告主張之前揭事實，業據提出與其陳述相符之借款契
    約、授信約定書及放款帳戶還款交易明細等影本各1 份為證
    ，且為被告所不爭執，自堪認原告之主張為真實。從而，原
    告主張依消費借貸及連帶保證之法律關係，訴請被告連帶清
    償如主文第一項所示之本金、利息及違約金，為有理由，應
    予准許。
四、原告陳明願供擔保請准宣告假執行，經核於法尚無不合，爰
    酌定相當之擔保金額准許之；並依職權宣告被告得預供擔保
    免為假執行。
五、結論：本件原告之訴為有理由，依民事訴訟法第78條、第39
    0 條、第392 條第2 項，判決如主文
中    華    民    國    97    年    9     月    30    日
                  民事第二庭    法  官  張筱琪
以上正本係照原本作成
如對本判決上訴，須於判決送達後20日內向本院提出上訴狀
中    華    民    國    97    年    10    月    1     日
                                書記官  楊璧華


司法院資訊處製作；財團法人民間司法改革基金會備份。
